【裁判字號】    89,易,196
【裁判日期】    890331
【裁判案由】    詐欺
【裁判全文】
臺灣桃園地方法院刑事判決                          八十九年度易字第一九六號
    公  訴  人  臺灣桃園地方法院檢察署檢察官
    被      告  甲○○
右列被告因詐欺案件，經檢察官提起公訴（八十八年度偵字第一八四九六號），本院
判決如左：
    主  文
甲○○意圖為自己不法之所有，以詐術使人將本人之物交付，處有期徒刑陸月。
    事  實
一、甲○○緣於某日在跳蚤市場雜誌上得知乙○○在販賣情趣用品，竟即意圖為自己
    不法之所有，於民國八十八年十一月三十日晚上八時許，以電話與乙○○連絡佯
    稱欲向乙○○購買情趣用品一批，致使乙○○誤信以為真，並帶同甲○○至店內
    選購一批價值新臺幣（下同）五千餘元之商品，詎甲○○於結帳時則稱其沒有帶
    錢，而要求乙○○隨伊返家取款，乙○○不疑甲○○有詐，隨即乘上車號Ｚ８─
    ７２６２號由甲○○所駕駛之自用小客車，途中，甲○○先假稱欲購買音響，希
    望乙○○先提領一萬五千元借予使用，待返家後再一併返還，乙○○誤信其言，
    乃即提領一萬五千元，途中，甲○○復假稱因其朋友出事，須要一萬元處理，並
    以返家後定當還款等情接續詐騙乙○○，致使乙○○誤信以為真，終於交付一萬
    元給予甲○○，甲○○見其詐騙已得手，為求脫身，乃謊稱其須另至他處載朋友
    ，而要求乙○○於中壢市○○路某一巷口下車等待，嗣因乙○○心起疑竇，乃記
    下甲○○所駕駛之車輛車號，隨後再以行動電話試與甲○○連絡，詎甲○○即藉
    故拖延並將行動電話關機拒絕接聽，翌日，乙○○又再試與甲○○連絡約明還錢
    之事，惟屆時甲○○仍然避不見面，至此，乙○○始知受騙，遂至桃園縣警察局
    桃園分局報案，甲○○於獲悉上情後，始將上開款項如數返還乙○○。
二、案經桃園縣警察局桃園分局報請臺灣桃園地方法院檢察署檢察官偵查起訴。
    理  由
一、訊據被告甲○○對於右開曾向乙○○借貸金錢之事實固予供承不諱，惟仍矢口否
    認有何詐欺犯行，辯稱：當時伊僅係未有與乙○○說明清楚，伊並無意要騙取乙
    ○○財物等詞云云。然查，被告之右揭詐欺事實，業據證人乙○○於警局初訊中
    已指訴綦詳，次查，被告先是於購物時未付款，後則佯以返家取款支付為其幌子
    ，復又於路途中，更以其朋友出事須要金錢處理等詞為其藉口，而終於向乙○○
    索得款項一萬元，且於得款後即以藉口要前往他處載其朋友云云要求乙○○下車
    ，之後又避不予見面，且不但無法詳陳其朋友之年籍資料以供查證，反而又另稱
    亦只是個剛認識不久的朋友云云，諸情均已顯違於常理，足徵被告當時係存詐欺
    被害人乙○○財物之犯意甚明，是被告執上詞所辯，無非僅係事後圖卸其刑責，
    不足採信，本件事證明確，被告右揭犯行已足堪認定，應予依法論科。
二、核被告甲○○右揭所為，係犯刑法第三百三十九條第一項之詐欺取財罪。爰審酌
    被告犯後雖仍矯飾辯詞，不肯坦承詐欺犯行，惟已經賠償被害人之損失，並另參
    其犯罪動機、手段、目的、品性、素行等一切情狀，量處如主文所示之刑，以資
    懲儆。
三、據上論斷，應依刑事訴訟法第二百九十九條第一項前段，刑法第三百三十九條第
    一項，罰金罰鍰提高標準條例第一條前段，判決如主文。
本案經檢察官張尹敏到庭執行職務。
中      華      民      國    八十九    年      三      月      九      日
                                      臺灣桃園地方法院刑事第一庭
                                          法  官 呂 仲 玉
右正本證明與原本無異。
如不服本判決，應於判決送達後十日內向本院提出上訴狀( 應附繕本 )，上訴於
臺灣高等法院。
                                    書記官   劉文松
中        華        民        國   八十九   年   四   月    七    日
刑法第三百三十九條：
意圖為自己或第三人不法之所有，以詐術使人將本人或第三人之物交付者，處五年以
下有期徒刑、拘役或科或併科一千元（已提高十倍為一萬元）以下罰金。


司法院資訊處製作；財團法人民間司法改革基金會備份。
